臺灣新北地方法院板橋簡易庭民事簡易判決
111年度板簡字第302號
原      告  一車電器有限公司

法定代理人  張清和  
訴訟代理人  陳宏銘律師
被      告  玖琪企業有限公司

法定代理人  翁國棟  
上列當事人間請求返還價金事件，本院於民國111年7月28日言詞
辯論終結，判決如下：
    主      文
原告之訴及其假執行之聲請均駁回。
訴訟費用由原告負擔。　　
    事實及理由
一、原告主張：
　　兩造自民國98年至106年間，長期以來具有合作關係，亦即
    由被告出售相關汽車PC板模零組件與原告。依市場行情，一
    塊全新板模治具至少可以在上面裁切出每片售價或價值為新
    臺幣（下同）4,000元之鋼板共4片，依被告提供與原告之報
    價，每片亦同為4,000元，故被告應出售全新板模，但原告
    於108年12月底時，赫然發現由被告所提供之全部板模上，
    竟有雷射刻印他家廠商之名稱與製作日期等字樣與痕跡，全
    為二手或已為他人所使用過之回收再利用之舊品，換言之，
    該等舊品每塊之市場價值絕不值16,000元。而原告向被告購
    買之鋼板治具乃原告所有財產，於兩造合作關係結束後，被
    告即應核實如數歸還與原告，惟因被告幾乎都是以二手製品
    充作新品，如前所述，其不僅價值無法等同新品外，嗣後，
    原告亦必須另外找尋其他新的協力廠商，再另行報廢與重新
    開模製造後，方可生產製作新的鋼板治具，如此一來，又將
    造成原告另一筆高額成本費用。因被告顯係以假亂真，以二
    手之鋼板治具充作完全新品，已顯然具有極嚴重之重大瑕疵
    ，並已使原告無法妥善使用。為此，爰依民法第359條本文
    規定解除兩造間買賣契約，並請求被告返還價金，並依民法
    第184條第1項前段、第179條等規定請求被告賠償買賣價金
    等語，並聲明：㈠被告應給付原告464,000元及自起訴狀繕本
    送達翌日起至清償日止，按週年利率百分之5計算之利息。㈡
    願供擔保請准宣告假執行。
二、被告則以：
　　兩造間確實有關於鋼板治具之買賣，但兩造間合作生產製造
    PC板模組產品，被告一直以來負責開發設計與製造，原告則
    負責產品銷售，原告所指上錫鋼板僅是流程之一，當初原告
    一開始創業時，被告給予原告低價優惠，有些鋼板只需要3,
    000元，原告也說只要可以用就好，故被告有拿一些舊的鋼
    板補模後給原告，因此，鋼板並非只有開鋼板而已，前面還
    有設計的手續，開發案至少要3萬元，被告均未跟原告收，
    現在原告卻要被告賠償，並無道理；否認兩造間有約定應以
    全新鋼板作為交易客體；原告前曾向臺灣新北地方檢察署（
    下稱新北地檢署）對被告提出詐欺取財之刑事告訴，業經新
    北地檢署檢察官偵查終結，並以110年度偵字第16373號為不
    起訴處分，原告聲請再議，亦由臺灣高等檢察署以110年度
    上聲議字第9936號處分書予以駁回等語，資為抗辯，並聲明
    ：原告之訴駁回。
三、法院之判斷：
　  原告主張兩造自98年至106年間，長期以來具有合作關係，
    由被告出售相關汽車PC板模零組件與原告，且依市場行情，
    一塊全新板模治具至少可以在上面裁切出每片售價或價值為
    4,000元之鋼板共4片，依被告提供與原告之報價，每片亦同
    為4,000元之事實，業據其提出恩斯企業股份有限公司報價
    單、兩造間98年至106年間之報價單及應收帳款明細表、被
    告提供之鋼板照片、109年5月8日收據、原告通知書、臺北
    長春路存證號碼73存證信函等件為證，被告對於兩造間存有
    買賣契約乙事並不爭執，然否認兩造間曾約定以新品作為交
    易客體，並以前詞置辯。故本件應予審究者為：兩造間是否
    曾約定以新品作為買賣契約之交易客體？原告以買賣商品具
    有瑕疵，主張解除契約，有無理由？原告主張被告詐欺，並
    訴請被告給付侵權行為損害賠償及不當得利，是否有理？茲
    分述如下：
  ㈠兩造間是否曾約定以新品作為買賣契約之交易客體？
　　⒈按當事人主張有利於己之事實者，就其事實有舉證之責任
      ，民事訴訟法第277條本文定有明文，復按民事訴訟如係
      由原告主張權利者，應先由原告負舉證之責，若原告先不
      能舉證，以證實自己主張之事實為真實，則被告就其抗辯
      事實，即令不能舉證，或其所舉證據尚有疵累，亦應駁回
      原告之請求（最高法院72年台上字第4225號判決意旨參照
      ）。
　　⒉查原告主張兩造間具有新品鋼板之買賣契約，業為被告否
      認，原告雖提出恩斯企業股份有限公司報價單、兩造間98
      年至106年間之報價單及應收帳款明細表、被告提供之鋼
      板照片、109年5月8日收據、原告通知書、臺北長春路存
      證號碼73存證信函等件為證，惟原告所提出之前揭證據資
      料固可證明兩造間確實有鋼板交易之情形，仍不足以認定
      兩造間確有新品交易之約定，況依被告所提出之銷貨單明
      細，亦曾出現鋼板補膜字樣，有被告104年3月11日、105
      年6月17日、105年9月2日銷貨單附卷可稽（見本院卷第22
      7、237、239頁），參酌兩造間交易期間長達8年，倘若兩
      造間就鋼板交易確實有約定新品，被告於各次交貨時應可
      檢查發現，當不至於數年後始發現交付商品非新品。另原
      告固以交易鋼板價格為4,000元乙事即足以證明交易商品
      為新品，惟原告並未舉證以實其說，故其此部分主張，委
      難採認。
  ㈡原告以買賣商品具有瑕疵，主張解除契約，有無理由？
  　⒈復按物之出賣人對於買受人，應擔保其物依第373條之規定
      危險移轉於買受人時無滅失或減少其價值之瑕疵，亦無滅
      失或減少其通常效用或契約預定效用之瑕疵；買賣因物有
      瑕疵，而出賣人依前五條之規定，應負擔保之責者，買受
      人得解除其契約或請求減少其價金；民法第354條第1項本
      文、第359條分別定有明文。又物之瑕疵擔保責任之成立
      ，除須物有滅失或減少價值或效用之瑕疵，尚須瑕疵於危
      險移轉時確已存在，並應由買受人就此有利之事實負舉證
      責任（最高法院85年度台上字第664號判決意旨參照）。
  　⒉原告主張被告所交付商品非新品，依物之瑕疵法律關係主
      張解除契約，惟此部分業經被告否認，原告亦未能舉證證
      明兩造間確實有交易商品為新品之約定，則原告主張依物
      之瑕疵解除買賣契約，即屬無據。其基此請求被告返還價
      金，亦無理由。
  ㈢原告主張被告詐欺，並訴請被告給付侵權行為損害賠償及不
    當得利，是否有理？
　　按因故意或過失，不法侵害他人之權利者，負損害賠償責任
    ，民法第184條第1項前段定有明文。原告固主張遭被告詐欺
    而受有損害，然為被告所否認，原告亦未具體指明其係因被
    告之何行為受有何等權利之損害，則其泛稱被告造成其財產
    支出構成侵權行為云云，難認有據。況原告前以相同事實對
    被告提起刑事詐欺告訴，業經新北地檢署檢察官以110年度
    偵字第16373號為不起訴處分，經原告聲請再議後，亦由臺
    灣高等檢察署以110年度上聲議字第9936號處分書駁回其再
    議之聲請，經本院依職權調閱上開刑事案件偵審卷宗核閱屬
    實，而原告並未再行提出新事證推翻檢察官之前開認定，故
    原告依民法第184條第1項前段、第179條等規定，訴請被告
    給付侵權行為損害賠償及不當得利，亦屬無據。
四、綜上所述，原告依民法第359條本文、第259條第1款、第2項
    、第184條第1項前段、第179條等規定，請求被告給付原告4
    64,000元，為無理由，應予駁回。原告之訴既經駁回，其假
    執行之聲請即失所依憑，應併予駁回。
五、本件事證已臻明確，兩造其餘之攻擊防禦方法及所提證據，
    於判決結果不生影響，爰不一一論列，併此敘明。
六、訴訟費用負擔之依據：民事訴訟法第78條。
中　　華　　民　　國　　111 　年　　8 　　月　　25　　日
                  臺灣新北地方法院板橋簡易庭
                        法  官  陳怡親
以上為正本係照原本作成。
如不服本判決，應於送達後20日內，向本院提出上訴狀並表明上
訴理由，如於本判決宣示後送達前提起上訴者，應於判決送達後
20日內補提上訴理由書（須附繕本）。
中    華    民    國    111    年    8    月    25    日
                        書記官  劉芷寧